【裁判字號】    99,親,15
【裁判日期】    990803
【裁判案由】    否認子女
【裁判全文】
臺灣新竹地方法院民事判決                99年度親字第15號
原      告  丙○○
被      告  丙○○之子民國9.
被  告  兼
法定代理人  乙○○
上列當事人間請求否認子女事件，本院於民國99年 7月20日辯論
終結，判決如下：
    主      文
確認被告丙○○之子（民國99年5月3日下午12時46分出生於新竹
市○區○○路 3號國軍新竹地區醫院附設民眾診療服務處，經原
告丙○○暫時取名為甲○○，下稱被告甲○○）非被告乙○○之
子女。
訴訟費用新台幣21,000元由原告負擔。
    事實及理由
一、原告主張：原告與被告乙○○係於民國（下同）93年7月6日
    （原告誤為93年7月4日）結婚，後被告於97年底搬回老家居
    住，雙方就此分居，後雙方於98年 7月31日協議離婚；嗣原
    告於99年5月3日生下被告甲○○，是被告甲○○並非受胎自
    被告乙○○，應非被告乙○○之子女，爰提起本訴等語，並
    聲明如主文第一項所示。
二、被告則以：被告甲○○確非被告乙○○與原告所生等語。
三、得心證之理由：
（一）按從子女出生日回溯第181日起至第302日止為受胎期間，
      又妻之受胎，係在婚姻關係存續中者，推定其所生子女為
      婚生子女，民法第1062條第1項、第1063條第1項定有明文
      。查原告與被告乙○○係於93年7月6日結婚，後於98年 7
      月31日離婚，而被告甲○○係於99年5月3日出生之事實，
      業據原告提出戶籍謄本、出生證明書為證，並據本院依職
      權調取被告乙○○戶籍資料附卷可參，復為兩造所不爭執
      ，堪信為真。從而，被告林敏釣之受胎，既在前開婚姻關
      係存續中，應推定被告甲○○為被告乙○○之婚生子女。
（二）次按民法第1063條第 1項關於婚生子女的推定，如夫妻之
      一方能證明子女非為婚生子女者，得提起否認之訴；前項
      否認之訴，夫妻之一方自知悉該子女非為婚生子女之時起
      二年內為之，同條第 2項前段亦定有明文。經查，原告提
      起本件訴訟係在99年5月12日，而被告甲○○係於99年5月
      3 日出生，是其提起本件訴訟顯未逾法定得提起否認之訴
      之期間。而原告主張被告林敏釣並非被告乙○○之子女之
      事實，除為被告乙○○所自承外，復經本院囑託財團法人
      長庚紀念醫院鑑定後認：「1.不能排除林漢文與丙○○之
      子（甲○○）的親子關係。2.累積親子關係係數（ CPI）
      為 22,530.01。就是說「林漢文是丙○○之子（甲○○）
      的親生父親」這一個可能性與「任何中國男人偶然具有是
      丙○○之子（甲○○）的親生父親所必須具備的基因半型
      （Obligatory genes）」這一個可能性相比，大約為22,5
      30.01 倍。3.親子關係概率(PP)為99.9956%。也就是說『
      林漢文與丙○○之子（甲○○）之父子關係確定率』為99
      .9956%。因此「林漢文是丙○○之子（甲○○）的親生父
      親」這一個假設由此次測試已實務上可以證實，有該院99
      年 6月30日函所附之親子鑑定報告附卷可稽。準此，被告
      甲○○既係原告與訴外人林漢文所生，應可認被告甲○○
      非被告乙○○之子女自明。綜上所述，被告甲○○既非被
      告乙○○之子女，原告復於法定期限內提起本件訴訟，揆
      諸前開說明，其主張於法洵屬有據，應予准許。
四、訴訟費用負擔之依據：民事訴訟法81條第2款。
中    華    民    國    99    年    8     月    3     日
                  家事法庭 法  官 張百見
以上正本證明與原本無異。
如對本判決上訴，須於判決送達後20日內向本院提出上訴狀。
中    華    民    國    99    年    8     月    3     日
                           書記官 馮玉玲

司法院資訊處製作；財團法人民間司法改革基金會備份。
